臺灣新北地方法院三重簡易庭小額民事判決
111年度重小字第2564號
原      告  臺灣土地銀行股份有限公司

法定代理人  何英明  
訴訟代理人  黃振德  
被      告  張嘉芸  
上列當事人間請求清償借款事件，本院於民國111年9月1日言詞
辯論終結，判決如下：
　　主　    文
一、被告應給付原告新臺幣（下同）100,000元，及自民國111年
    4月2日起至清償日止，按年息1.845％計算之利息，暨自111
    年5月3日起至清償日止，逾期在六個月內者，另按上開利率
    10％，逾期超過六個月者，按上開利率20％計算之違約金。
二、訴訟費用1,000元由被告負擔。
三、本判決得假執行。
    事實及理由
一、原告起訴主張：被告張嘉芸於民國110年7月2日向原告借款1
    0萬元，約定借款期間自110年7月2日起至113年7月2日止，
    並約定自撥款日起，前6個月按月計息，第7個月起再按年金
    法，按月平均攤還本息；利息由勞動部依嚴重性特殊傳染性
    肺炎勞工紓困貸款相關規定補貼1年之利息，被告應自撥款
    日第7個月起至第12個月依前開約定攤還本金，第13個月至
    第36個月攤還本金和利息，如逾期未繳，得依法催收及追償
    。如第7個月起積欠本金達3個月者，勞動部即停止補貼利息
    ，改依借據契約第六條約定計算遲延利息及違約金；並得依
    借據契約第十四條第(一)項約定，主張被告喪失期限利益，
    視為全部到期，償還全部借款。詎料，被告未於撥款日後第
    7個月，即111年2月2日繳付應攤還之本金，迄今已積欠應攤
    還本金超過3個月，屢經催討無效。依約定，借款視為全部
    到期，應即償還全部借款，並自勞動部停止補貼利息之日，
    即111年4月2日起計算利息及自111年5月3日起計算違約金。
    爰依兩造間消費借貸契約關係，請求被告給付如主文所示等
    語。
二、被告則以：確實有借款，沒有還等語。
三、原告主張之前揭事實，業據其提出借據、客戶往來帳戶查詢
    、帳務明細、客戶往來明細查詢、被告之戶籍謄本等件為證
    （本院卷第11至19頁）。而被告到庭亦對有向原告借款且未
    清償一情未予爭執，是原告主張，信屬實在。
四、稱消費借貸者，謂當事人一方移轉金錢或其他代替物之所有
    權於他方，而約定他方以種類、品質、數量相同之物返還之
    契約；借用人應於約定期限內，返還與借用物種類、品質、
    數量相同之物；遲延之債務，以支付金錢為標的者，債權人
    得請求依法定利率計算之遲延利息。但約定利率較高者，仍
    從其約定利率，民法第474條第1項、第478條前段、第233條
    第1項分別定有明文。本件被告申貸款，尚有如主文第1項所
    示之本金、利息及違約金未為清償，揆諸前開說明，原告依
    民法消費借貸之法律關係，請求被告給付如主文第1項所示
    ，即屬有據，應予准許。
五、從而，原告依消費借貸之法律關係，請求被告給付如主文第
    1項所示之本金、利息、違約金，為有理由，應予准許。
六、本件係法院依小額程序為被告敗訴之判決，爰依民事訴訟法
    第436條之20之規定，依職權宣告假執行。
七、訴訟費用負擔之依據：依民事訴訟法第436條之19、第78條
    規定，確定訴訟費用額為1,000元，由被告負擔。　
中　　華　　民　　國　　111 　年　　9 　　月　　22　　日
　　　　　　　　　三重簡易庭  法  官  王凱俐
以上為正本係照原本作成。
對於本件判決如有不服，應於收受送達後20日內向本院提出上訴
書狀，上訴於本院合議庭，並按他造當事人之人數附具繕本。當
事人之上訴，非以判決違背法令為理由不得為之，上訴狀應記載
上訴理由，表明下列各款事項：
（一）原判決所違背之法令及其具體內容。
（二）依訴訟資料可認為原判決有違背法令之具體事實。
如未於上訴後20日內補提合法上訴理由書，法院得逕以裁定駁回
上訴。
中　　華　　民　　國　　111 　年　　9 　　月　　22　　日
　　　　　　　　　　　　　　　書記官　李采錡